FRANCISCO VALDIVIA CATATA

BACHILLER EN ECONOMÍA

Recopilación de información | Análisis de datos | Redacción académica

(+51) 934 395 428

francisco.valdivia.catata@gmail.com

Control of the Contro

in francisco-valdivia-catata

♥ Jesús María, Lima, Perú

Perfil Profesional

Bachiller en Economía por la Universidad Nacional Mayor de San Marcos. Profesional con especialización en Regulación Económica, Políticas de Competencia, Econometría Aplicada y Teoría Económica. Dominio del idioma inglés a nivel avanzado. Experiencia en el manejo de programas estadísticos, análisis y manejo de datos, elaboración de indicadores socioeconómicos y aplicación de modelos econométricos. Comprometido con la educación de calidad. Interés en recopilación de información, elaboración de informes, presentaciones, documentos académicos y administrativos.

Formación Académica

Bachiller en Economía con mención en Economía Pública (Tercio superior)

Abr. 2016 - Feb. 2022

Universidad Nacional Mayor de San Marcos

Becario del Curso de Extensión Universitaria XX 2023 - OSITRÁN Enc. 2023 - Feb. 2023

Organismo Supervisor de la Inversión en Infraestructura de Transporte de Uso Público

Becario del Advanced Economics Program 2023 - RIEF Ago. 2023 - Oct. 2023

Research Institute in Economics and Finance

Becario del Programa de Extensión Universitaria 2024 - INDECOPI Enc. 2024 - Feb. 2024

Instituto Nacional de Defensa de la Competencia y de la Protección de la Propiedad Intelectual

Experiencia Profesional

Universidad Nacional Mayor de San Marcos

Asistente de cátedra Abr. 2024 - Actual

Encargado de desarrollar sesiones y evaluar el rendimiento académico de estudiantes en los cursos de Teoría de la Regulación y Regulación de Servicios Públicos.

- Imparto sesiones introductorias sobre teoría de la regulación económica.
- Elaboro recursos educativos profesionales como soporte para las sesiones.
- Superviso el desenvolvimiento de estudiantes durante las sesiones y evaluaciones.

Evidencia: Observatorio de Políticas Públicas para el Desarrollo

Director Académico
Mar. 2024 - Actual
Miembro editorial
Jul. 2023 - Feb. 2024

Organización juvenil acreditada por la Senaju dedicada a la investigación socioeconómica y difusión del impacto de las políticas públicas en el Perú.

- Gestiono la elaboración, revisión y evaluación de informes estadísticos y artículos académicos.
- Superviso los estándares de diseño, estructura y presentación de la revista institucional.
- Lidero el desarrollo de talleres y seminarios en colaboración con distintos profesionales e investigadores.

Allinta E.I.R.L.

Analista de proyectos de inversión

Set. 2023 - Dic. 2023

Encargado de elaborar la formulación de un proyecto de inversión agroforestal para distintos centros poblados en los distritos San Juan Bautista y Fernando Lores, provincia de Maynas, departamento de Loreto.

- Realicé el diagnóstico del proyecto de inversión a través de fuentes de información primarias y secundarias.
- Coordiné el planteamiento de los objetivos y alternativas de solución del proyecto.
- Brindé soporte en la elaboración de documentos y presentaciones, así como en el desarrollo de reuniones.

Cursos Especializados

Redacción de artículos científicos Universidad Peruana Cayetano Heredia	Ago. 2023 - Oct. 2023
Especialización en econometría usando Stata Valora Consultoría	Abr. 2023 - May. 2023
Análisis de datos y econometría con R y Python Grupo Lambda	Mar. 2023 - Abr. 2023
Gestión Pública Edúcate Perú Consultores	Feb. 2021 - Abr. 2021
Elaboración de indicadores socioeconómicos usando Stata Valora Consultoría	Oct. 2020 - Nov. 2020

✓ Competencias Profesionales

Programas: Stata, R, Python, LATEX (intermedio) Office: Excel, Word, Power Point (avanzado)

Idiomas: Inglés (avanzado)

 $Herramient as: \textbf{Microsoft Teams, Zoom, Google Meet, Office 365, Linked In, What sapp, Facebook, Instagram and Comparison of the compari$

Aptitudes: Actitud proactiva, iniciativa, trabajo en equipo, planificación y organización